臺灣高等法院刑事判決　　　　　　　 100年度上訴字第1650號
上　訴　人
即　被　告　蔡秀麗
指定辯護人　本院公設辯護人　郭書益
上列上訴人因毒品危害防制條例等案件，不服臺灣板橋地方法院
100年度訴字第 602號，中華民國100年5月4日第一審判決（起訴
案號：臺灣板橋地方法院檢察署100 年度偵字第3519號），提起
上訴，本院判決如下：
    主  文
原判決關於蔡秀麗部分撤銷。
蔡秀麗被訴部分公訴不受理。
    理  由
一、蔡秀麗明知甲基安非他命係政府依據毒品危害防制條例所公
    告列管之第二級毒品，且業經行政院衛生署公告列入禁藥管
    理，乃藥事法規定之禁藥，不得非法持有、轉讓、販賣，竟
    分別基於販賣第二級毒品甲基安非他命及轉讓禁藥甲基安非
    他命之各別犯意，各於100年1月8、9、14日，於附表二所示
    之地點，以附表二所示之方法，分別販賣第二級毒品甲基安
    非他命予莊國偉1次及謝靜柔2次，並於99年12月19日，於附
    表二編號2所示之地點，無償轉讓禁藥甲基安非他命約 0.25
    公克）予謝靜柔 1次。嗣經警持原審核發之通訊監察書對其
    使用之行動電話門號實施通訊監察，於民國100年1月20日19
    時許，為警持原審核發之搜索票至萬忠誠與蔡秀麗所同居位
    在新北市○○區○○路2段138巷1弄26號3樓居所內執行搜索
    ，扣得萬忠誠所有供本件犯行所用之電子磅秤1台、分裝袋6
    包及轉讓、販賣所餘之甲基安非他命28包（總毛重 14.25公
    克，取0.05公克鑑定，驗餘總毛重14.2公克、推估總純質淨
    重9.6公克）與萬忠誠所有供附表一編號 1、3犯行所用之門
    號0000000000號黑色行動電話（含SIM卡1張）及蔡秀麗所有
    供本件犯行所用之門號0000000000號紅色行動電話 1支（含
    SIM卡1張），因認被告涉犯毒品危害防制條例第4條第2項之
    販賣第二級毒品罪，與藥事法第83條第 1項之轉讓禁藥罪嫌
    云云。
二、按被告死亡者，應諭知不受理之判決，並得不經言詞辯論為
    之，刑事訴訟法第三百零三條第五款及第三百零七條分別定
    有明文。
三、經查：原審以被告蔡秀麗罪證明確，據以論罪科刑，固非無
    據。惟被告提起上訴後已於一００年六月十一日死亡，有卷
    附本院臺灣板橋地方法院檢察署100石甲字第342號相驗屍體
    證明書 1紙在卷可稽。是原審未及審酌被告蔡秀麗業已死亡
    之事實，容有未洽，自應由本院將原判決關於被告蔡秀麗部
    分撤銷，改諭知被告蔡秀麗被訴部分公訴不受理之判決，並
    不經言詞辯論為之。
據上論斷，應依刑事訴訟法第369條第1項前段、第364條、第303
條第5款、第307條，判決如主文。
中    華    民    國   100    年    7     月    18    日
                  刑事第七庭  審判長法  官  陳憲裕
                                    法  官  楊智勝
                                    法  官  游紅桃
 附表二：蔡秀麗犯行部分
┌─┬────┬──────┬───┬─────────┬─────────────┐
│編│時   間 │地        點│對象  │    犯罪之情節    │ 主文                     │
│號│        │            │      │                  │                          │
├─┼────┼──────┼───┼─────────┼─────────────┤
│ 1│100年1月│被告萬忠誠與│莊國偉│蔡秀麗以所有之門號│蔡秀麗犯販賣第二級毒品罪，│
│  │8日（星 │蔡秀麗所同居│      │0000000000號行動電│處有期徒刑參年玖月。販賣第│
│  │期六）12│位於新北市板│      │話與莊國偉之門號09│二級毒品所得財物現金新臺幣│
│  │時10分許│橋區○○路2 │      │00000000號行動電話│貳仟元沒收，如全部或一部不│
│  │        │段138巷1弄26│      │聯繫販賣甲基安非他│能沒收時，以財產抵償之。扣│
│  │        │號3樓居所   │      │命事宜，蔡秀麗於左│案門號0000000000│
│  │        │            │      │揭時、地，販賣重量│號紅色行動電話壹支（含SIM │
│  │        │            │      │不詳之甲基安非他命│卡壹張）沒收。            │
│  │        │            │      │1 小包與莊國偉，莊│                          │
│  │        │            │      │國偉並支付2000元與│                          │
│  │        │            │      │蔡秀麗。          │                          │
├─┼────┼──────┼───┼─────────┼─────────────┤
│ 2│99年12月│新北市板橋區│謝靜柔│蔡秀麗以所有之門號│蔡秀麗明知為禁藥而轉讓，處│
│  │19日某時│中山路2段361│      │0000000000號行動電│有期徒刑柒月，扣案門號○九│
│  │        │號「喬太商務│      │話與謝靜柔之門號09│00000000號紅色行動│
│  │        │旅館」312室 │      │00000000號行動電話│電話壹支（含SIM 卡壹張）沒│
│  │        │            │      │聯繫毒品相關事宜，│收。                      │
│  │        │            │      │嗣蔡秀麗於左揭時、│                          │
│  │        │            │      │地，無償轉讓甲基安│                          │
│  │        │            │      │非他命0.25公克與謝│                          │
│  │        │            │      │靜柔。            │                          │
├─┼────┼──────┼───┼─────────┼─────────────┤
│ 3│100年1月│新北市板橋區│謝靜柔│蔡秀麗於100 年1 月│蔡秀麗犯販賣第二級毒品罪，│
│  │9日16時 │成功路21巷1 │      │8 日及翌（9 ）日以│處有期徒刑參年玖月。販賣第│
│  │        │號「華莊賓館│      │所有之門號00000000│二級毒品所得財物現金新臺幣│
│  │        │」317室     │      │68號行動電話與謝靜│貳仟元沒收，如全部或一部不│
│  │        │            │      │柔之門號000000000 │能沒收時，以財產抵償之。扣│
│  │        │            │      │號行動電話聯繫販賣│案門號0000000000│
│  │        │            │      │甲基安非他命事宜，│號紅色行動電話壹支（含SIM │
│  │        │            │      │蔡秀麗嗣於左揭時、│卡壹張）沒收。            │
│  │        │            │      │地，販賣0.25公克甲│                          │
│  │        │            │      │基安非他予謝靜柔，│                          │
│  │        │            │      │謝靜柔則支付2000元│                          │
│  │        │            │      │與蔡秀麗。        │                          │
├─┼────┼──────┼───┼─────────┼─────────────┤
│ 4│100年1月│新北市板橋區│謝靜柔│蔡秀麗以所有之門號│蔡秀麗犯販賣第二級毒品罪，│
│  │14日下午│成功路21巷1 │      │0000000000號行動電│處有期徒刑參年玖月。販賣第│
│  │某時    │號「華莊賓館│      │話與謝靜柔之門號09│二級毒品所得財物現金新臺幣│
│  │        │」317室     │      │0000000 號行動電話│貳仟元沒收，如全部或一部不│
│  │        │            │      │聯繫販賣甲基安非他│能沒收時，以財產抵償之。扣│
│  │        │            │      │命事宜，嗣謝靜柔將│案門號0000000000│
│  │        │            │      │2000元放於左揭房間│號紅色行動電話壹支（含SIM │
│  │        │            │      │內之化妝台上，嗣蔡│卡壹張）沒收。            │
│  │        │            │      │秀麗於左揭時、地，│                          │
│  │        │            │      │將甲基安非他命0.25│                          │
│  │        │            │      │公克放在謝靜柔衣櫃│                          │
│  │        │            │      │中之皮包內而販賣之│                          │
│  │        │            │      │。                │                          │
└─┴────┴──────┴───┴─────────┴─────────────┘
以上正本證明與原本無異。
如不服本判決，應於收受送達後10日內向本院提出上訴書狀，其
未敘述上訴之理由者並得於提起上訴後10日內向本院補提理由書
（均須按他造當事人之人數附繕本）「切勿逕送上級法院」。
                                    書記官  戴伯勳
中    華    民    國   100    年    7     月    18    日